臺灣新竹地方法院刑事判決
111年度交易字第362號
公訴檢察官  臺灣新竹地方檢察署檢察官
被      告  鍾福隆



上列被告因公共危險案件，經檢察官提起公訴（111年度偵字第7
238號），因被告於準備程序進行中，就被訴事實為有罪之陳述
，經本院告知簡式審判程序意旨，並聽取當事人之意見後，裁定
改依簡式審判程序審理，判決如下：
    主    文
鍾福隆駕駛動力交通工具而吐氣所含酒精濃度達每公升零點二五
毫克以上，累犯，處有期徒刑捌月。
    事實及理由
一、鍾福隆於民國111年4月13日上午8時許，在新竹縣○○市○○路0
    段000號居所飲酒後，其吐氣所含酒精濃度已逾每公升0.25
    毫克，仍自上址駕駛車號00-0000號自用小客車上路。嗣於同
    日上午11時48分許，行經新竹縣○○市○○○路0000號前時，不
    慎擦撞郭俊志所駕駛車號000-0000號自用小客車（未致人員
    受傷），經警據報前往現場處理，並於同日中午12時47分許
    測得其吐氣所含酒精濃度達每公升0.30毫克而查獲。
二、本案證據，均引用附件檢察官起訴書之記載。另補充證據被
    告鍾福隆於本院訊問時之自白。
三、論罪科刑：
　㈠核被告所為，係犯刑法第185條之3第1項第1款之駕駛動力交
    通工具而吐氣所含酒精濃度達每公升0.25毫克以上罪。
  ㈡被告前因涉犯酒駕之公共危險案件，經本院108年度竹北簡字
    第642號判決判處有期徒刑4月確定，於109年8月17日易科罰
    金執行完畢，有臺灣高等法院被告前案紀錄表附卷可據，檢
    察官於本院審理期日提出上開判決，經本院當庭提示，被告
    確認其確實有上開前案紀錄及犯罪事實，並已經易科罰金執
    行完畢等語，足認檢察官非單純空泛提出被告前案紀錄表，
    而係針對被告是否構成累犯事實，已為主張及實質舉證等作
    為，是認被告確實係於前案有期徒刑執行完畢後，5年內故
    意再犯本案有期徒刑以上之罪，而為累犯。
    參酌司法院大法官釋字第775號解釋意旨，本院認被告於上
    開案件執行完畢後，理應改過遷善，避免再犯，卻又再犯相
    同酒駕之公共危險罪，堪認其刑罰反應力薄弱，爰依刑法第
    47條第1項規定，加重其最低本刑。
　㈢爰以行為人之責任為基礎，審酌被告本案已係第6次犯酒駕之
    公共危險罪，最近兩次，分別經本院109年度交易字第377號
    判決、110年度交易字第338號判決分別判處有期徒刑6月、6
    月確定，有臺灣高等法院被告前案紀錄表在卷可參，竟未能
    確實改過，又再犯相同之罪，當已難輕縱。兼衡被告坦承犯
    行，及其生活狀況、智識程度、素行、犯罪所生之危害、酒
    測值等一切情狀，量處如主文所示之刑。
據上論斷，應依刑事訴訟法第273條之1第1項、第299條第1項前
段、第310條之2、第454條第2項，判決如主文。
本案經檢察官侯少卿提起公訴，檢察官黃翊雯到庭執行職務。
中　　華　　民　　國　　111 　年　　9 　　月　　28　　日
                  刑事第四庭  法　官　楊祐庭
以上正本證明與原本無異。
如不服本判決應於收受本判決後20日內向本院提出上訴書狀，上
訴書狀應敘述具體理由。上訴書狀未敘述上訴理由者，應於上訴
期間屆滿後20日內補提理由書狀於本院(均須按他造當事人之人
數附繕本 )「切勿逕送上級法院」。 
中　　華　　民　　國　　111 　年　　9 　　月　　28　　日
                              書記官  陳弘明
附錄本案論罪科刑法條：
刑法第185條之3第1項：
駕駛動力交通工具而有下列情形之一者，處3年以下有期徒刑，
得併科30萬元以下罰金：
一、吐氣所含酒精濃度達每公升零點二五毫克或血液中酒精濃度
    達百分之零點零五以上。
二、有前款以外之其他情事足認服用酒類或其他相類之物，致不
    能安全駕駛。
三、服用毒品、麻醉藥品或其他相類之物，致不能安全駕駛。
附件：
臺灣新竹地方檢察署檢察官起訴書
                                     111年度偵字第7238號
　　被　　　告　鍾福隆　
上列被告因公共危險案件，業經偵查終結，認應提起公訴，茲將
犯罪事實及證據並所犯法條分敘如下：
        犯罪事實
一、鍾福隆前有多次酒駕公共危險前案紀錄，於民國109年間因
    違反廢棄物清理法案件，經臺灣新竹地方法院以109年度訴字
    第161號判決判處有期徒刑6月確定，於110年11月18日執行完
    畢。詎仍不知悔改，於111年4月13日8時許，在新竹縣○○市○○
    路0段000號居所飲酒後，其吐氣所含酒精濃度已逾每公升0.
    25毫克，仍自上址駕駛車號00-0000號自用小客車上路。嗣於
    同日11時48分許，行經新竹縣○○市○○○路0000號前時，不慎
    擦撞郭俊志所駕駛車號000-0000號自用小客車（未致人員受
    傷），經警據報前往現場處理，並於同日12時47分許測得其
    吐氣所含酒精濃度達每公升0.30毫克而查獲。
二、案經新竹縣政府警察局竹北分局報告偵辦。
　　　　證據並所犯法條
一、上開犯罪事實，業據被告鍾福隆自白不諱，核與證人郭俊志
    之證述互核相符，復有當事人酒精測定紀錄表、新竹縣政府
    警察局舉發違反道路交通管理事件通知單、道路交通事故現
    場圖、道路交通事故調查表(一)(二)、員警職務報告各1份
    及現場照片等在卷可稽，足認被告之自白與事實相符，被告
    犯嫌堪以認定。
二、核被告所為，係犯刑法第185條之3第1項第1款之公共危險罪
    嫌。另被告有如犯罪事實欄所述之論罪科刑與執行紀錄，此
    有刑案資料查註紀錄表在卷可稽，其於有期徒刑執行完畢後
    5年內，再犯本案之罪，為累犯，請依司法院大法官會議解
    釋釋字第775號解釋意旨裁量加重其刑。
三、依刑事訴訟法第251條第1項提起公訴。
　　此　致
臺灣新竹地方法院
中　　華　　民　　國　 111　　年　　6 　　月　　10　　日
                            檢察官  侯  少  卿
本件正本證明與原本無異。
中　　華　　民　　國　 111　　年　　6 　　月　　15　　日
                            書記官  宋  品  誼